臺灣桃園地方法院民事簡易判決
111年度桃保險簡字第155號
原      告  新安東京海上產物保險股份有限公司桃園分公司

法定代理人  單正寰
訴訟代理人  許昶華
被      告  趙傳宗
上列當事人間請求侵權行為損害賠償事件，本院於民國111年11
月28日言詞辯論終結，判決如下：
    主      文
被告應給付原告新臺幣295,974元，及自民國111年8月31日起至
清償日止，按年息5%計算之利息。
訴訟費用由被告負擔。
本判決得假執行。
    事實及理由
壹、程序方面　　
一、按簡易訴訟之訴狀送達後，原告不得將原訴變更或追加他訴
    ，但擴張或減縮應受判決事項之聲明者，不在此限，民事訴
    訟法第436條第2項、第255條第1項前段及但書第3款定有明
    文。經查，原告起訴時聲明原為：被告應給付原告新臺幣（
    下同）657,848元，及自起訴狀繕本送達之翌日起至清償日
    止，按年息5%計算之利息（本院卷3頁）；嗣於民國111年11
    月28日言詞辯論期日變更聲明為：被告應給付原告295,974
    元，及自起訴狀繕本送達之翌日起至清償日止，按年息5%計
    算之利息（本院卷47頁），核屬減縮應受判決事項之聲明，
    應予准許。　
二、被告未於言詞辯論期日到場，核無民事訴訟法第386條各款
    所列情形，爰依原告之聲請（本院卷47頁反），由其一造辯
    論而為判決。
貳、實體方面
一、原告主張：被告於110年12月28日下午2時30分許，駕駛車牌
    號碼000-0000號自用小客車（下稱肇事車輛），自桃園市桃
    園區莊敬路1段之汽車旅館車道起駛欲左轉桃園市桃園區莊
    敬路1段往經國路方向行駛時，竟疏未注意起駛前注意左右
    有無車輛並讓行進中之車輛優先通行，因而撞擊由原告所承
    保、訴外人陳惠玉所有、訴外人連維正所駕駛之車牌號碼00
    0-0000號自用小客車（下稱系爭車輛），致系爭車輛受損而
    支出修復費用657,848元（含拖吊費2,800元、工資182,246
    元、烤漆57,198元及零件415,604元），原告已依約給付與
    上開費用同額之賠償金額予陳惠玉，爰依民法侵權行為及保
    險代位之法律關係，提起本件訴訟，請求扣除零件折舊後之
    修復必要費用（含拖吊費2,800元、工資182,246元、烤漆57
    ,198元及零件扣除折舊後53,730元）等語。並聲明：如前述
    減縮後訴之聲明所示。
二、被告未於言詞辯論期日到場，亦未提出書狀作任何聲明或陳
    述。
三、本院之判斷：　　
　㈠按因故意或過失，不法侵害他人之權利者，負損害賠償責任
    ；汽車、機車或其他非依軌道行駛之動力車輛，在使用中加
    損害於他人者，駕駛人應賠償因此所生之損害，民法第184
    條第1項前段、第191條之2前段分別定有明文。又行車前應
    注意之事項，依下列規定：七、起駛前應顯示方向燈，注意
    前後左右有無障礙或車輛行人，並應讓行進中之車輛行人優
    先通行，為道路交通安全規則第89條第1項第7款所明定。經
    查，原告主張被告於上開時、地駕駛肇事車輛因疏未注意起
    駛前應注意左方有無車輛及應讓行進中之車輛優先通行而撞
    擊系爭車輛之事實，業據其提出系爭車輛之行車執照、車損
    照片及桃園市政府警察局道路交通事故當事人登記聯單（本
    院卷6-8頁），並經其援用桃園市政府警察局桃園分局桃園
    交通中隊調取道路交通事故調查卷宗內道路交通事故現場圖
    、證人連維正、林榮昌於警詢時之陳述、肇事車輛之車輛詳
    細資料報表、連維正之駕籍資料、系爭車輛之車籍資料、道
    路交通事故現場草圖、現場及車損照片為證（本院卷19-21
    、24-25、28-32頁），且被告已於相當時期受合法通知而於
    言詞辯論期日不到場，亦未提出準備書狀或答辯狀予以爭執
    ，依民事訴訟法第436條第2項適用同法第280條第3項前段準
    用同條第1項前段之規定，視同自認，堪信原告之主張為真
    實。從而，被告駕駛肇事車輛違反前揭道路交通安全規則因
    而肇事致系爭車輛受損，確有過失，且被告過失之行為與系
    爭車輛受損之結果間具有相當因果關係，應就本件事故負全
    部過失責任，故原告主張被告應負侵權行為損害賠償責任，
    自屬有據。
　㈡按負損害賠償責任者，除法律另有規定或契約另有訂定外，
    應回復他方損害發生前之原狀；第1項情形，債權人得請求
    支付回復原狀所必要之費用，以代回復原狀，民法第213條
    第1項、第3項定有明文。又債權人依民法第213條第3項之規
    定所得請求者既為回復原狀之必要費用，倘以修復費用為估
    定其回復原狀費用之標準，則修理材料以新品換舊品時，即
    應予折舊。次按被保險人因保險人應負保險責任之損失發生
    ，而對於第三人有損失賠償請求權者，保險人得於給付賠償
    金額後，代位行使被保險人對於第三人之請求權，保險法第
    53條第1項前段定有明文。此項保險人之代位權，係債權之
    法定移轉，不待被保險人另為債權讓與之表示。經查，原告
    主張系爭車輛修復費用為657,848元，包含拖吊費2,800元、
    工資182,246元、烤漆57,198元及零件415,604元，並已依約
    給付與上開費用同額之賠償金額予被保險人陳惠玉乙節，業
    據其提出估價單、發票及汽車險賠款同意書為證（本院卷9-
    14頁），惟零件若係以新換舊時，依前揭說明，即應計算折
    舊。依行政院所頒固定資產耐用年數表及固定資產折舊率表
    之規定，非運輸業用客車、貨車之耐用年數為5年，依定率
    遞減法每年折舊1000分之369，另依營利事業所得稅查核準
    則第95條第6項規定固定資產提列折舊採用定率遞減法者，
    以1年為計算單位，其使用期間未滿1年者，按實際使用之月
    數相當於全年之比例計算之，不滿1月者，以1月計。本件系
    爭車輛為自用小客車，依前揭行車執照及車籍資料自106年7
    月出廠，迄本件事故發生時，已使用4年6月，則零件扣除折
    舊後之費用估定為53,730元（詳如附表之計算式），另加計
    拖吊費2,800元、工資182,246元及烤漆57,198元，系爭車輛
    回復原狀之必要費用為295,974元（計算式：53,730+2,800+
    182,246+57,198=295,974）。故原告既已給付賠償金額657,
    848元予被保險人陳惠玉，依前揭規定及說明，自得代位陳
    惠玉行使對被告之侵權行為損害賠償請求權，請求被告給付
    前揭系爭車輛回復原狀之必要費用。
　㈢按給付無確定期限者，債務人於債權人得請求給付時，經其
    催告而未為給付，自受催告時起，負遲延責任。其經債權人
    起訴而送達訴狀，或依督促程序送達支付命令，或為其他相
    類之行為者，與催告有同一之效力；遲延之債務，以支付金
    錢為標的者，債權人得請求依法定利率計算之遲延利息；應
    付利息之債務，其利率未經約定，亦無法律可據者，週年利
    率為5%，民法第229條第2項、第233條第1項前段、第203條
    分別定有明文。經查，本件損害賠償債務係以支付金錢為標
    的，為無確定期限之給付，亦未約定利率，既經原告起訴而
    送達起訴狀，惟被告迄未給付，被告應自起訴狀送達時起，
    負遲延責任，從而原告自得請求被告給付前述損害賠償債務
    依法定利率5%計算之遲延利息，而本件起訴狀繕本於111年8
    月30日送達被告（本院卷35頁），則依上開規定及說明，原
    告就請求被告給付前述損害賠償金額295,974元自起訴狀繕
    本送達翌日即111年8月31日起至清償日止，按年息5%計算之
    遲延利息，亦屬有據。　　
四、綜上所述，原告依侵權行為之法律關係，請求被告給付原告
    295,974元，及自起訴狀繕本送達翌日即111年8月31日起至
    清償日止，按年息5%計算之利息，為有理由，應予准許。
五、本判決係就民事訴訟法第427條第2項第11款訴訟適用簡易程
    序所為被告敗訴之判決，依民事訴訟法第389條第1項第3款
    之規定，應依職權宣告假執行。　　
六、訴訟費用負擔之依據：民事訴訟法第78條。　　　　　　
中　　華　　民　　國　　111 　年　　12　　月　　16　　日
                  桃園簡易庭  法  官  陳柏嘉
以上為正本係照原本作成。
如不服本判決，應於送達後20日內，向本院提出上訴狀並表明上
訴理由，如於本判決宣示後送達前提起上訴者，應於判決送達後
20日內補提上訴理由書（須附繕本）。
如委任律師提起上訴者，應一併繳納上訴審裁判費。   
中　　華　　民　　國　　111 　年　　12　　月　　16　　日
                              書記官  石曉芸
附表 折舊時間           金額 第1年折舊值        415,604×0.369=153,358 第1年折舊後價值    415,604-153,358=262,246 第2年折舊值        262,246×0.369=96,769 第2年折舊後價值    262,246-96,769=165,477 第3年折舊值        165,477×0.369=61,061 第3年折舊後價值    165,477-61,061=104,416 第4年折舊值        104,416×0.369=38,530 第4年折舊後價值    104,416-38,530=65,886 第5年折舊值        65,886×0.369×(6/12)=12,156 第5年折舊後價值    65,886-12,156=53,730